臺灣臺南地方法院刑事判決　　　　　99年度訴更(一)字第10號
公　訴　人　臺灣臺南地方法院檢察署檢察官
被　　　告　吳天鋐
上列被告因妨害自由案件，經檢察官提起公訴（98年度偵字第64
02號），本院於民國98年11月24日以98年度訴字第1163號判決公
訴不受理，公訴人不服判決提起上訴，經臺灣高等法院臺南分院
撤銷發回判決（99年上訴字第93號），本院判決如下：
    主  文
吳天鋐共同犯私行拘禁罪，處有期徒刑壹年，減為有期徒刑陸月
，如易科罰金，以銀元參佰元即新臺幣玖佰元折算壹日。
    事  實
一、吳天鋐為邵寶玉（共同犯私行拘禁罪，已經判決確定）與吳
    文祥之子，緣邵寶玉因與吳文祥有感情及財產糾紛，吳文祥
    於民國95年5月17日攜帶家中之建物及土地所有權狀離家出
    走，邵寶玉發現後，為取回建物及土地所有權狀，竟與吳天
    鋐共同基於妨害自由之犯意聯絡，先由邵寶玉經鄭翠英查知
    吳文祥行蹤，再於同年月19日晚上11時至翌日（20日）凌晨
    0時許，共乘自用小客車搭載不知情之鄭翠英尋找吳文祥，
    在臺南縣永康市○○○街51巷61弄70號前撞見吳文祥，吳天
    鋐甫下車即先持球棒毆打吳文祥（傷害部分未據告訴，亦未
    經起訴），再違反吳文祥之意願將其強行搭載上車，而以此
    非法之方式，剝奪吳文祥之行動自由，隨後除先將同車之鄭
    翠英載回家，於車上期間邵寶玉亦出手毆打吳文祥，旋即將
    吳文祥強行載往臺南縣歸仁鄉沙崙村附近竹林，並於該處毆
    打並喝令吳文祥說出家中之建物及土地所有權狀之置放地點
    ，嗣邵寶玉、吳天鋐2人再帶同吳文祥前往吳文祥位在臺南
    縣歸仁鄉○○村○○街185號之租屋處，強取上開建物及土
    地所有權狀。取得上開權狀後，邵寶玉及吳天鋐2人仍有不
    滿，乃於當日（20日）凌晨2至3時許，又強行將吳文祥帶往
    臺南縣歸仁鄉○○○路○段401住處，質問吳文祥為何將家中
    之建物及土地所有權狀帶走，並由吳天鋐持球棒或以木板毆
    打吳文祥，邵寶玉亦出手毆打吳文祥，並由吳天鋐將吳文祥
    之手腕以紅色塑膠繩索綁住，強行拘禁吳文祥於該處3樓後
    側之房間內，吳天鋐並將該綑綁吳文祥之塑膠繩頭牽出房間
    外，以防吳文祥有脫逃之舉動時，吳天鋐隨即可由門外知悉
    ，以此拘禁之方式，繼續剝奪吳文祥之行動自由，嗣於當日
    （20日）下午3時許，吳文祥乘吳天鋐及邵寶玉不注意之際
    自行掙脫綑綁，寫下求救字條，伺機丟至隔壁鄰居臺南縣歸
    仁鄉○○○路○段399號卓清池家中3樓後側陽台內，惟未為
    卓清池發現，迨至當日（20日）下午4時許，吳文祥向邵寶
    玉、吳天鋐2人佯稱需外出收出租房屋之水電，始得離去而
    回復自由，經向警報案後，而查獲上情。
二、案經告訴人吳文祥訴由臺灣臺南地方法院檢察署檢察官偵查
    起訴。
    理  由
壹、程序部分：
    本件以下所引用之具傳聞性質之證據，檢察官、被告於審判
    程序均「同意作為證據」，本院審酌該言詞陳述或書面陳述
    作成時之情況，並無非法或不當取證之情事，且經本院於審
    判期日就上開證據依法進行調查、辯論，依刑事訴訟法第15
    9條之5第1項之規定，均具有證據能力。至以下所引用之不
    具傳聞性質之證據，因非檢警違背法定程序取得之證據，依
    法自應有證據能力，併此敘明。
貳、實體方面：
    訊據被告吳天鋐固坦承於95年5月20日與同案被告邵寶玉外
    出尋獲告訴人吳文祥後，帶同告訴人前往臺南縣歸仁鄉○○
    村○○街185號住處，取得建物及土地所有權狀等物後，再
    偕同告訴人返回臺南縣歸仁鄉○○○路○段401號住處之事實
    ，惟矢口否認有何妨害自由之犯行，辯稱：95年5月19日晚
    上我和邵寶玉有找到吳文祥，但是找到他之後，我沒有拿球
    棒打他，也沒有限制他的行動自由，他身上遍體鱗傷，可能
    是他自己去外面得罪人。告訴人說他自己要跟我們坐車回臺
    南縣歸仁鄉○○○路○段401號住處，他有回二樓的房間睡覺
    ，他說被關在三樓是他自己編的云云。經查：
  (一)同案被告邵寶玉與告訴人吳文祥原係夫妻，2人有感情及財
    產糾紛，告訴人攜帶家中建物及土地所有權狀等物離家後，
    邵寶玉於95年5月19日經鄭翠英得知告訴人之行蹤，與被告
    吳天鋐開車搭載不知情之鄭翠英，在臺南縣永康市○○○街
    51巷61弄70號前尋獲告訴人後，先將鄭翠英送回家，再帶同
    告訴人前往臺南縣歸仁鄉○○村○○街185號處所，取得建
    物及土地所有權狀等物後，再偕同告訴人返回臺南縣歸仁鄉
    ○○○路1段401號之住處，嗣於翌日（20日）下午4時許，
    告訴人離開上開住處之事實，已經告訴人指證明確（見南縣
    歸警偵字第0950008512號警卷第1-2頁、原一審卷第30-31頁
    、本院更審卷第42-49頁反面），且證人鄭翠英於原一審時
    亦證述：19日晚上11時許，有偕同邵寶玉、吳天鋐尋獲告訴
    人，尋遇告訴人後，被告2人即先行駕車搭載我返家等語（
    見原一審卷第33-34頁），並經邵寶玉、被告吳天鋐供述在
    卷（見南縣歸警偵字第0950008512號警卷第14頁、偵查卷第
    63頁、原一審卷第15-16頁、本院更審卷第57頁反面-61頁反
    面），此部分事實堪以認定。
  (二)告訴人吳文祥於警詢時指稱：我於95年5月19日晚上11時許
    ，在臺南縣永康市○○○街51巷61弄70號前，被我二兒子吳
    天鋐遇見，他持木棒把我押進車內，將我押至歸仁鄉沙崙村
    附近竹林內毆打後，再將我帶回歸仁鄉○○○路○段401號家
    中3樓繼續毆打，持鐵條、掃帚及木棍毆打我，致我全身多
    處受傷，警察在我被綁房間內，有發現1根白色衣架鐵棍及
    在垃圾桶旁有發現1條紅色塑膠繩子，就是吳天鋐毆打及綁
    我所用之工具等語（見南縣歸警偵字第0950008512號警卷第
    1-2頁、第7頁），已指證其遭被告吳天鋐毆打及強押上車回
    家之大概情形。嗣於原一審又證稱：邵寶玉和吳天鋐找我，
    是因為我把所有權狀拿走，我沒有馬上將權狀給他們，因為
    吳天鋐就馬上拿球棒打我，在車裡被告邵寶玉就一直打我頭
    部，然後就先載鄭翠英回去關廟深坑家中，再載我到歸仁鄉
    沙崙村竹林內的工寮，把我關在工寮中毆打，後來到臺南縣
    歸仁鄉○○村○○街185號把權狀拿給他們，拿完權狀後，
    他們要把我載到臺南縣歸仁鄉○○○路○段401號，進門後，
    我大兒子吳天雲有拿鐵棍打我，被告吳天鋐拿球棒打我，我
    太太也有打我及罵我，後來他們就把我押去3樓後面，鎖在
    房間裡。被告吳天鋐在竹林內打我時，邵寶玉在旁觀看，被
    告吳天鋐毆打我的頭部、臀部，打了大約五、六下，然在中
    正南路毆打我時，共打了我三、四下，是我兒子把我鎖在房
    間內，但是被告邵寶玉有在旁邊觀看等語（見原一審卷第30
    -32頁反面）。又於本院更審中證稱：我在95年5月17日有離
    家出走，帶走我們全家的所有權狀，我在95年5月19日晚上
    大約11點，在大僑二街51巷61弄70號被被告吳天鋐、邵寶玉
    找到，是被告吳天鋐開車載鄭翠英、邵寶玉到大橋二街51巷
    61弄70號學生宿舍那邊找到我。找到我之後，被告吳天鋐有
    拿球棒打我的腳，吳天鋐一下車就衝過來打我，之後吳天鋐
    跟邵寶玉把我推進車內的後座，我是非自願上車的。我的驗
    傷單記載我受有傷勢有頭部前後受傷、手臂後面、手腕瘀傷
    、右眼瘀青、右手腕瘀青、背面頭部、肩膀、雙手臂、雙手
    腕共11處瘀青，左後腿部瘀青，這是在半路打我的，一開始
    押我進去車內時只打我一下，去到半路再打我，後來在臺南
    縣歸仁鄉沙崙村的竹林裡那邊又毆打我，是邵寶玉唆使吳天
    鋐，叫他教訓我，是吳天鋐打我的。吳天鋐臺台南縣歸仁鄉
    沙崙村竹林歐打我之後，有把我載到勝利街185號拿所有權
    狀，我是因為被打才交出所有權狀，因為我無處跑。之後他
    們又把我載到臺南縣歸仁鄉○○○路○段401號，我一回到
    家，吳天鋐跟邵寶玉在樓下就打我，吳天鋐用板子丟我，邵
    寶玉也是拿板子打我等語（見本院更審卷第42-49頁反面）
    。
  (三)證人鄭翠英於原一審亦證稱：被告吳天鋐一看到告訴人後，
    就先徒手打他，後來還有回車上拿球棒，邵寶玉在車上有打
    告訴人，他們把告訴入抓進去車子，然後說要載我回去，邵
    寶玉在車上一直打告訴人，我帶他們找到告訴人，我看到被
    告吳天鋐一拳打向告訴人，當時被告邵寶玉跟我站在旁邊等
    語（見原一審卷第33-34頁）。
  (四)證人即告訴人之大兒子吳天雲於本院民事庭96年婚字第161
    號離婚民事事件中亦證稱：告訴人於95年5月17日晚上離家
    出走，後來95年5月20日凌晨1點多，被吳天鋐找回來，找回
    來後吳天鋐就跟我爸爸起爭執，問他為何在外面找女人還把
    土地權狀拿出去，95年5月19日晚上吳天鋐問他為什麼要離
    家出走，把所有權狀帶走，我爸爸沒有說話，我弟弟就打我
    爸爸，我爸爸隔天就跑出去，打電話回來叫我們全家搬出去
    ，也說要離婚，並且要我們把我們住的房子還給他，也都沒
    有回來等語（見原二審卷第41頁、45-47頁）。
  (五)告訴人於99年5月21日下午1時55分許，至臺南市立醫院就診
    ，其正面之右眼部瘀傷1處、右手腕瘀腫1處，背面之頭、頸
    、肩部、雙手臂、左右手腕共瘀腫傷達10餘處，及左後腿部
    瘀傷1處等情，有臺南市立醫院99年1月26日南市醫字第0990
    000314號函及所附就醫摘要、病歷、醫囑單、護理紀錄、診
    斷證明書在卷可稽（見原二審卷第85-89頁反面、南縣歸警
    偵字第0950008512號警卷第16頁），及告訴人於95年5月22
    日在臺南縣警察局歸仁分局所拍之受傷照片8張可證（見南
    縣歸警偵字第0950008512號警卷第18-21頁），由該照片亦
    可看出告訴人受傷情形，告訴人除頭部前面受傷1處、後面
    受傷2處外，其餘瘀腫傷多在後頸、肩、雙臂、手腕等處，
    且達10餘處之多，顯見告訴人確遭毆打無誤，告訴人既已將
    家中權狀拿走離家，卻又將該權狀交出，嗣後回到家中，又
    遭毆打、綑綁，依一般常情，應非自願交出權狀。雖告訴人
    歷次供述及證人鄭翠英所證述之內容，細節略有出入，然本
    案發生至今已近5年，人之記憶力難免有淡化之情形，且就
    每個證人之角度觀察事件之發生，證述之內容情節也未必能
    完全吻合，但大致上告訴人證稱有遭到被告吳天鋐毆打此重
    要事項乙節，證人所證大致相符，佐以吳天雲之證述，並綜
    合上述就醫摘要、病歷、醫囑單、護理紀錄、診斷證明書、
    受傷照片，告訴人證述遭被告吳天鋐毆打，應係事實，是告
    訴人指稱遭被告吳天鋐多次毆打等情，自可採信。
  (六)告訴人吳文祥於警詢時並指稱：被告吳天鋐於95年5月20日
    凌晨2至3時左右，在臺南縣歸仁鄉○○路○段401號3樓後面
    房間綑綁我，控制我的自由，他綑綁我的雙手手腕及腳腕部
    位，他叫我雙手合十後，拿紅色塑膠繩子從正面將我雙手手
    腕綁在一起後，再從正面以相同手法將我雙腳綁在一起，手
    腕及腳腕均繞一圈，無明顯痕跡等語（見南縣歸警偵字第09
    50008512號警卷第6頁）。告訴人於原一審亦證稱：他們先
    以塑膠繩綑綁我的手跟腳，我跟他說我要睡覺，所以他們先
    解開我的手，我才寫求救字條等語（見原一審卷第31頁）。
    又於本院更審中證稱：回到臺南縣歸仁鄉○○路○段401號，
    邵寶玉叫吳天鋐用紅色塑膠繩把我綑綁在三樓客房，他把我
    雙手綁住，綁我的目的是不讓我出去，他在房間外面顧門，
    我會怕，我不敢出去，因為他在三樓外面那邊睡覺。他本來
    用繩子綁住我，綁在門鎖那邊，之後他有放開我。他把繩子
    綁在喇叭鎖上，我只要開門就會拉到繩子，吳天鋐就會知道
    。他當時門關起來，我想說我無法出去，我出去絕對會被打
    ，我不知道他之後有放開，但是我心裡害怕，我想說我要上
    廁所卻不能出去。後來隔天下午4時，我跟他說我六甲鄉那
    邊有水電那邊有工作，我要過去巡視。我從回去到出來房間
    過程中，中間我不能去廁所，我也睡不著，我只能去後面陽
    台空地偷尿，我不敢去廁所尿尿，我會害怕，我怕吳天鋐再
    打我，所以我才會偷尿在陽台那邊等語（見本院卷第42 -49
    頁反面）。告訴人於99年5月21日至臺南市立醫院急診，其
    雙手腕部有瘀腫，腳踝處沒有明顯傷痕等情，有臺南市立醫
    院99年1月26日南市醫字第0990000314號函及所附就醫摘要
    、病歷、醫囑單、護理紀錄、診斷證明書在卷可稽（見原二
    審卷第85-89頁、南縣歸警偵字第0950008512號警卷第16頁
    ），及告訴人於95年5月22日在臺南縣警察局歸仁分局所拍
    之受傷照片8張可證（見南縣歸警偵字第0950008512號警卷
    第18-21頁），顯見告訴人除頭部前後受傷外，其傷多在雙
    臂後面，且雙手腕部有瘀腫傷，由該醫院急診一般病歷反面
    之重要檢查發現欄，亦可見告訴人正面右手腕、背面左右手
    腕，均有瘀腫傷，與告訴人指稱雙手腕遭以繩索綑綁等情，
    相互符合，應非捏造。又警方於95年5月22日會同家暴官，
    至告訴人之臺南縣歸仁鄉○○路○段401號家中，由告訴人指
    出3樓房間內垃圾桶旁之紅色塑膠繩1條，即是被告綑綁告訴
    人之塑膠繩，並為警拍照存證，有該現場彩色照片2張在卷
    可稽（見原二審卷第149頁），雖該紅色塑膠繩並未扣案，
    有巡官林文河之職務報告書可佐（見原二審卷第90-91頁）
    ，仍已足證告訴人證稱其遭以紅色塑膠繩綑綁雙手腕等情，
    與事實相符，堪以採信。
  (七)再者，告訴人於警詢時指稱：吳天鋐以包裝禮品用塑膠袋綑
    綁我雙手、雙腳限制我行動，將我推進床鋪底下，期間我有
    掙脫要逃跑，被他發現又遭毒打，並親自監督我不讓我逃跑
    ，控制我的行動不讓我出去，我利用他睡覺時（約20日下午
    2至3時左右），發現桌上有筆及紙，便寫求救紙條丟在隔壁
    鄰居卓清池家的三樓陽台，我當時很緊張又害怕，不敢出聲
    怕被他發現又會被毒打，乖乖躲在床底下，直到他睡醒等語
    （見臺南縣警察局歸仁分局刑案偵查警卷第2頁、6頁），已
    明確指稱係於「20日下午2至3時左右」寫求救字條，與卷附
    該求救紙條上所記載書寫時間：「95.5.20下午3點左右」等
    情（見臺南縣警察局歸仁分局刑案偵查警卷第7頁），相互
    符合。告訴人復於更審中時證稱：我有寫求救紙條丟出去，
    寫紙條的時候我的雙手是自由的，已經掙脫了，但是我當時
    想說吳天鋐在房間外面顧，我就靜悄悄的把門打開，丟向隔
    壁的陽台，我還有在紙條上寫上時間，我想說鄰居卓清池早
    上醒來如果有去陽台會看到，紙條上時間是寫下午三、四時
    ，就是我丟紙條的時間。直到當天下午三、四時，當時我還
    被限制自由，因為他的門稍微關起來而已，我怕出去會被他
    打等語（見本院更審卷第42-49頁反面）。而證人卓清池於
    偵查中亦具結證稱：照片內紙條發現位置是我家後陽台，但
    我沒有看過該紙條，因為我都睡在二樓前面，21日的時候，
    告訴人也有跟我說，他把求救紙條丟到我家三樓後面陽台，
    問我有沒有看見，我回說沒看見，不知道等語（見96年偵字
    第13998號偵查卷第18頁），亦證實告訴人於95年5月21日就
    向證人卓清池提及其寫求救字條一事。該求救字條係告訴人
    吳文祥於95年5月21日至歸仁派出所報案，稱其被兒子吳天
    鋐毆打、恐嚇並綑綁在家裡房間內，限制其行動，其乘吳天
    鋐不注意時自行逃脫，逃脫後因怕再被吳天鋐尋獲，遭到毆
    打，所以至派出所報案，並請求保護，警察依規定受理後，
    申請緊急保護令，於95年5月22日下午6時許，協同告訴人至
    歸仁鄉○○○路○段401號執行緊急保護令，並由告訴人帶同
    警員至其被綑綁地點搜證拍照，及說明如何將求救紙條由「
    四樓陽台」（應係三樓陽台，詳如後述）丟到隔壁卓清池陽
    台過程後，由警員帶同被害人至隔壁卓清池家，得到卓清池
    同意入屋，由卓清池兒子卓志聰帶警員至「四樓陽台」（三
    樓陽台）查看，在四樓陽台（三樓陽台）當場發現被害人所
    述求救紙條，並由被害人確認後當場拍照作為證據等情，亦
    有警員林文河製作之報告（見95年偵字第13998號偵查卷第
    22頁）、臺灣臺南地方法院95年緊暫護字第9號民事暫時保
    護令、臺南縣警察局歸仁分局保護令執行紀錄表（見臺南縣
    警察局歸仁分局南縣歸警偵字第0950008512號警卷第28-32
    頁）及現場照片2張、求救字條1紙在卷可證（見臺南縣警察
    局歸仁分局南縣歸警偵字第0950008512號警卷第7、27頁）
    ，已足認告訴人於警詢時指述當時其曾書寫求救字條，丟到
    隔壁鄰居卓清池家中三樓陽台屬實。至警員林文河製作之報
    告，顯將在卓清池家中「三樓陽台」當場發現被害人所述求
    救紙條，誤載為「四樓陽台」，此由警方第2次詢問被害人
    時，已明確說明：警方在隔壁鄰居卓清池屋內三樓後方陽台
    找到1張求救便條紙，是否就是你第1次調查筆錄所述之親筆
    求救紙條沒錯？被害人亦答稱：是的，沒錯等語（見臺南縣
    警察局歸仁分局南縣歸警偵字第0950008512號警卷第6-7頁
    ），及卷附警員當場拍攝之求救紙條發現地點照片2張，亦
    均註明「臺南縣歸仁鄉○○○路399號3樓後方陽台」等情（
    見臺南縣警察局歸仁分局南縣歸警偵字第0950008512號警卷
    第27頁），可為明證，警員林文河既係依據上開資料製作前
    揭報告，則所稱在「四樓陽台」發現被害人之求救字條等情
    ，應屬筆誤，附此敘明。是以，警方依告訴人之指訴，確於
    卓清池住處3樓陽台處，查獲告訴人書寫之求救字條，已足
    認告訴人當日（20日）下午約3時許，有寫求救字條求救，
    如非其遭人控制行動自由，在其家中大可自行離去，豈有寫
    字條求救之舉，告訴人遭人綑綁鎖在房間內之事實，已可確
    認。
  (八)綜上所述，本件告訴人先遭被告吳天鋐、邵寶玉毆打，被逼
    將權狀交出，嗣又遭被告吳天鋐以繩索綑綁雙手，其間並伺
    機寫求救字條向鄰居求救，如非確實遭控制行動，豈有隨便
    寫求救字條之理。再者，告訴人於本院更審審理時，不論是
    在作證前後，均一再表示願意原諒被告吳天鋐，希望法院給
    被告改過自新的機會，若告訴人設詞陷害被告，又何須一再
    向法院求情，若告訴人杜撰情節，又為何會全身傷痕累累。
    父子之情乃天性，告訴人愛子殷切而希望法院給被告一個機
    會，益證其無杜撰情節以陷害被告之動機，此外復有求救紙
    條、警員林文河製作之報告、告訴人就醫摘要、病歷、醫囑
    單、護理紀錄、診斷證明書、受傷照片在卷可稽，被告與同
    案被告邵寶玉確有毆打並妨害告訴人行動自由等情已然甚明
    。本件事證明確，被告吳天鋐所辯並不足採，應予依法論科
    。
參、論罪科刑：
  (一)新舊法比較：被告行為後，刑法於94年2月2日修正公布，95
    年7月1日起施行。按行為後法律有變更者，適用行為時之法
    律，但行為後之法律有利於行為人者，適用最有利於行為人
    之法律，刑法第2條第1項定有明文。查被告行為後，罰金刑
    之計算、共犯之規定，均有修正，罰金刑之最低額由銀元1
    元即新臺幣3元，提高為新臺幣1000元，比較之結果，罰金
    刑之規定以被告行為時即修正前之刑法第33條第5款規定較
    有利於被告。而關於刑法第28條共犯之規定，雖修正後刪除
    預備、陰謀共同正犯，而限縮共同正犯之範圍，然本案被告
    與邵寶玉共犯妨害自由之犯行已達實行之階段，比較過後，
    修正後之法律並未較有利於被告，自應適用修正前之規定。
    是以，經綜合比較結果，應依刑法第2條第1項前段規定，適
    用行為時即修正前之法律。
  (二)被告吳天鋐與邵寶玉於95年5月19日晚上11時至翌日凌晨0時
    ，找到告訴人後，由被告吳天鋐持球棒毆打告訴人，以此傷
    害告訴人之非法方法，逼迫告訴人上車，並取走權狀，帶告
    訴人返回住處，乃以非法之方法，剝奪告訴人行動自由；嗣
    又以塑膠繩索綑綁告訴人，拘禁告訴人於住處三樓房間，並
    於門外守候，不讓告訴人自由進出。被告妨害自由之各階段
    犯行，係犯刑法第302條第1項之剝奪他人行動自由罪、私行
    拘禁罪。惟妨害自由行為乃一繼續犯，被告妨害告訴人之自
    由，其手段、方法，罪質上有所提升，僅應論以較重之私行
    拘禁罪。至被告於妨害告訴人自由時，自告訴人處強行取回
    權狀，並不成立搶奪罪嫌，已經檢察官不另為不起訴處分在
    案，而此等強制行為係私行拘禁犯行之一部分，亦不另論罪
    。被告吳天鋐與同案被告邵寶玉就上開犯行，有犯意之聯絡
    及行為分擔，均為共同正犯。
  (三)爰審酌告訴人與被告為父子關係，被告竟不念親情，毆打告
    訴人並將告訴人拘禁於房間內，有違親子倫常，犯後飾詞狡
    辯，不顧告訴人於審理時為伊求情，一方面推說告訴人精神
    有問題所以陷害伊，一方面又表示如果法院認定伊有罪，希
    望可以跟邵寶玉一樣被判緩刑，犯後態度惡劣，至今仍未悔
    改，暨其犯罪時持球棒、木板毆打告訴人，及其犯罪目的、
    智識、生活情況等一切情狀，量處如主文所示之刑，以示懲
    儆。本件被告犯罪時間在中華民國96年罪犯減刑條例第2條
    第1項所定之96年4月24日之前，其復無不能減刑之情形，爰
    依該條例第2條第1項第3款規定，就被告本件所犯之罪，減
    其刑期2分之1。
  (四)被告行為後，刑法易科罰金之規定亦有修正，被告行為時之
    易科罰金折算標準，應以銀元300元折算1日，即以新臺幣90
    0元折算為1日，惟修正後刑法易科罰金係以新臺幣1千元、2
    千元或3千元折算1日。經比較後，依刑法第2條第1項前段之
    規定，適用修正前刑法第41條第1項前段規定，定其易科罰
    金之折算標準，較有利於被告。是以，於前述宣告刑減刑後
    ，並諭知以銀元300元即新臺幣900元折算1日作為易科罰金
    之標準。
  (五)末以，被告犯後否認犯行，同案被告邵寶玉已經判決確定之
    情形下，被告至今仍未悔改，一再表示未對告訴人施暴及妨
    害自由，其所為顯然無法經此偵、審程序，知所警惕，固然
    告訴人向本院請求給被告一個自新之機會，然被告對告訴人
    為本件犯行已殊為不該，又於審理時一再表示告訴人精神有
    問題，其態度跋扈，違反家庭倫理甚鉅！自難宣告緩刑，附
    此敘明。
據上論斷，應依刑事訴訟法第299條第1項前段，刑法第2條第1項
前段、第302條第1項、修正前刑法第28條、第41條第1項，中華
民國九十六年罪犯減刑條例第2條第1項第3款、第7條、第9條，
刑法施行法第1條之1，判決如主文。
本案經檢察官薛雯文到庭執行職務。
中    華    民    國   100    年     1    月    21    日
                  刑事第十庭    審判長法  官  張瑛宗
                                      法  官  蘇碧珠
                                      法  官  羅郁棣
以上正本證明與原本無異。
如不服本判決應於收受本判決後10日內向本院提出上訴書狀，並
應敘述具體理由。其未敘述上訴理由者，應於上訴期間屆滿後20
日內向本院補提理由書狀（均須按他造當事人之人數附繕本）「
切勿逕送上級法院」。
                                      書記官  黃玉秀
中    華    民    國   100    年     1    月    21    日
附錄所犯法條：
刑法第302條第1項
私行拘禁或以其他非法方法，剝奪人之行動自由者，處 5 年以
下有期徒刑、拘役或 3 百元以下罰金。